---
name: Stephanie
surname: Hereira-Pacheco
position: "Investigadora posdoctoral"
address: "Centro Tlaxcala Biología de la Conducta, Universidad Autónoma de Tlaxcala"
phone: +55 74547439
profilepic: foto.jpeg
email: "shereirap@gmail.com"
twitter: shereirap
github: Steph0522
date: "`r format(Sys.time(), '%B %Y')`"
output: vitae::twentyseconds
---

```{r setup, include=FALSE}
knitr::opts_chunk$set(echo = FALSE, warning = FALSE, message = FALSE)
library(vitae)
```

# Situación laboral actual

*Centro Tlaxcala Biología de la Conducta, Universidad Autónoma de Tlaxcala*

Estancia posdoctoral \hfill 2021-presente

\

# Educación

```{r}
library(tibble)
tribble(
  ~ Degree, ~ Year, ~ Institution, ~ Where,
  "PhD en Biotecnología", "2016-2020", "CINVESTAV-IPN", "Ciudad de México, México ",
    "MSc en en Biotecnología", "2013-2015  ", "CINVESTAV-IPN", "Ciudad de México, México ",
  "Ingeniera Agroindustrial", "2007-2013 ", " Universidad del Atlántico", "Barranquilla, Colombia" 
) %>% 
  detailed_entries(Degree, Year, Institution, Where)
```

# Publicaciones

```{r}
library(dplyr)
#knitr::write_bib(c("vitae", "tibble"), "packages.bib")

bibliography_entries("references.bib") %>%
  arrange(author$family, issued)
```

\

# Formación continua

-   CDSB 2022: Análisis avanzado de metagenomas. Creando tus flujos de análisis con R/Bioconductor. NODO NACIONAL DE BIOINFORMATICA

-   Computational Genomics. A Hands-on Course on Machine Learning for Genomics", 2021. The Berlin Institute for Medical Systems Biology.

\

# Formación del capital humano

-   Curso R básico para ciencia de datos. 2022. Universidad Autónoma de Tlaxcala.

-   Ecología de comunidades en R. 2022. Universidad Autónoma de Tlaxcala.

\newpage

\


# Algunas cosas sobre mi

-   Me gusta programar en R y los análisis bioinformáticos y estoy interesada en el estudio del Microbioma.

-   Manejo los siguientes programas: RStudio (R language), QIIME, QIIME2, Linux language, PICRUSt, STAMP, Galaxy, Tax4fun, Python, FUNGuild, Minitab.

\

# Otros productos

-   Joven Investigador de Colciencias. 2013. Valoración de dietas para porcinos con formulaciones que contienen residuos agroindustriales. Universidad del Atlántico/Colombia.

-   Jurado de tesis pregrado. 2016. Detección de Endófitos en Semillas y Raíces de Higuerilla (Ricinus Communis L.). Instituto Politécnico Nacional Unidad Profesional Interdisciplinaria de Biotecnología. Programa de Ingeniería Biotecnológica. Nombre del estudiante: Pedro Morales García.

-   Directora Tesis Técnico Superior. 2017. Estudio de las poblaciones microbianas en Ricinus Communis. Universidad Tecnológica de Tecama. Programa de Química área Biotecnología. Díaz Santiago Rubí Elizabeth Francisco y Hernández Diana Carmen, dirigió como: Asesor Institucional.

-   Estancia de investigación. 2018. Determinación de fenoles totales en tejidos de plantas de Ricinus communis L. Instituto Tecnológico de Tuxtla Gutiérrez. Laboratorio de Biología Molecular. Nombre del asesor: Dr. Víctor Manuel Ruíz Valdiviezo.
