---
name: Stephanie
surname: Hereira-Pacheco
position: "Investigadora posdoctoral, SNI nivel 1"
phone: +55 74547439
email: "shereirap@gmail.com"
twitter: shereirap
github: Steph0522
date: "`r format(Sys.time(), '%B %Y')`"
output: vitae::hyndman
---

```{r setup, include=FALSE}
knitr::opts_chunk$set(echo = FALSE, warning = FALSE, message = FALSE)
library(vitae)
```

# Datos generales

Nombre: Stephanie Elizabeth Hereira Pacheco
\
RFC: HEPS900522PH4
\
CURP: HEPS900522MNERCT07
\
Lugar y fecha de nacimiento: Barranquilla, Atlántico, 
\
Colombia, 22 de mayo de 1990
\
Dirección: UH Felipe Santiago Xicohtencatl Ed 7 Depto C, 
\
Tlaxcala, Tlaxcala, México. C.P. 90030.
\
Teléfonos: 55 74547439 (celular)
\
E-Mail: shereirap@gmail.com , sehereirap@uatx.mx
\
Estado civil: Casada
\
Hijos: 1
\
CVU:  561634
\
ORCID: 0000-0003-1433-8187


# Situación laboral actual

*Centro Tlaxcala Biología de la Conducta, UNIVERSIDAD AUTÓNOMA DE TLAXCALA*

Estancia posdoctoral \hfill 2021-presente

#  Educación

```{r}
library(tibble)
tribble(
  ~ Degree, ~ Year, ~ Institution, ~ Where,
  "PhD en Biotecnología", "2016-2020", "CINVESTAV-IPN", "Ciudad de México, México ",
    "MSc en en Biotecnología", "2013-2015  ", "CINVESTAV-IPN", "Ciudad de México, México ",
  "Ingeniera Agroindustrial", "2007-2013 ", " Universidad del Atlántico", "Barranquilla, Colombia" 
) %>% 
  detailed_entries(Degree, Year, Institution, Where)
```

# Estancias posdoctorales

- Análisis metagenómico de la diversidad y composición de las comunidades fúngicas de suelos forestales del transecto Iztaccíhuatl-Popocatépetl (PNIP) y La Malinche (PNLM). 2021-2022. UNIVERSIDAD AUTÓNOMA DE TLAXCALA. 


- Procesos ecológicos que definen la diversidad, composición y recambio espacio-temporal de las comunidades fúngicas de suelos forestales del transecto Iztaccíhuatl-Popocatépetl (PNIP) y La Malinche (PNLM). 2022-2023. UNIVERSIDAD AUTÓNOMA DE TLAXCALA. 

# Nombramientos

- Miembro del Sistema Nacional de Investigadores (SNI) Nivel I: enero 2023- diciembre 2027



# Publicaciones

```{r}
library(dplyr)
#knitr::write_bib(c("vitae", "tibble"), "packages.bib")

bibliography_entries("references2.bib") %>%
  arrange(author$family, issued)
```


# Formación continua

-   CDSB 2022: Análisis avanzado de metagenomas. Creando tus flujos de análisis con R/Bioconductor. NODO NACIONAL DE BIOINFORMATICA

-   Computational Genomics. A Hands-on Course on Machine Learning for Genomics", 2021. The Berlin Institute for Medical Systems Biology.

# Docencia en Posgrado

-   Curso R básico para ciencia de datos. 2022. UNIVERSIDAD AUTÓNOMA DE TLAXCALA.
-   Ecología de comunidades en R. 2022. UNIVERSIDAD AUTÓNOMA DE TLAXCALA. Curso R básico para ciencia de datos. 2023. UNIVERSIDAD AUTÓNOMA DE TLAXCALA.
-   Curso Bioestadística en R: Análisis de diversidad biológica y estadística paramétrica y no paramétrica. 2023. UNIVERSIDAD AUTÓNOMA DE TLAXCALA.
-   Curso Estadística para el estudio de la biodiversidad: Pruebas paramétricas y no paramétricas y Análisis de Varianza y Pruebas de comparaciones múltiples para ANOVA. 2023. UNIVERSIDAD AUTÓNOMA DE TLAXCALA.


# Tutelaje de tesis y licenciatura y posgrado

- Emanuel Alvarado Pérez. Co-asesora de tesista en la Maestría en Biotecnología y Manejo de Recursos Naturales del El Centro de Investigación en Ciencias Biológicas. 
-   Fabian Rojas Guerrero. Tutora en comité tutorial de Maestría. 2023. UNVERSIDAD AUTÓNOMA DE TLAXCALA
-   Mauricio Hernández. Vocal en examen de grado de Doctorado. 2023. UNVERSIDAD AUTÓNOMA DE TLAXCALA
-   Rubí Elizabeth Díaz Santiago y Diana Carmen Hernández. Directora Tesis Técnico Superior. 2017. Estudio de las poblaciones microbianas en *Ricinus Communis*. Universidad Tecnológica de Tecama. Programa de Química área Biotecnología, dirigió como: Asesor Institucional.
-   Pedro Morales. Jurado de tesis pregrado. 2016. Detección de Endófitos en Semillas y Raíces de Higuerilla (*Ricinus Communis* L.). Instituto Politécnico Nacional Unidad Profesional Interdisciplinaria de Biotecnología. Programa de Ingeniería Biotecnológica. Nombre del estudiante: Pedro Morales García.


# Revisión de artículos científicos en las revistas cientifícas internacionales.
- Plant and Soil, ISSN: 1573-5036.
- Field Crops Research, ISSN: 0378-4290.



# Actividades académicas

-   Sinodal de entrevistas académicas en el área de Biodiversidad de los aspirantes a la Maestría en Ciencias Biológicas. 2023. UNVERSIDAD AUTÓNOMA DE TLAXCALA



# Otros productos

-   Joven Investigador de Colciencias. 2013. Valoración de dietas para porcinos con formulaciones que contienen residuos agroindustriales. Universidad del Atlántico/Colombia.


-   Estancia de investigación. 2018. Determinación de fenoles totales en tejidos de plantas de *Ricinus communis* L. Instituto Tecnológico de Tuxtla Gutiérrez. Laboratorio de Biología Molecular. Nombre del asesor: Dr. Víctor Manuel Ruíz Valdiviezo.
